Minutes et répertoires du notaire Christophe CHALON, 5 juillet 1640 - 13 mai 1669 (étude XVIII)
Archives nationales
- Minutes de Christophe CHALON, 5 avril 1590 - 1771; MC/ET/XVIII/232 - MC/ET/XVIII/328
  - Minutes. 1650, juillet - 1650, décembre, juillet 1650 - décembre 1650; MC/ET/XVIII/282
    - décharge, prieuré saint-Etienne, Molitard, châteaudun, eure-et-loire. GEORGES, Louis. DAGUET, Claude., 10 décembre 1650; MC/ET/XVIII/282
      décharge; Georges, Louis; Daguet, Claude
    - Mariage. LENOIR, Jean. AUBERT, Marguerite., 11 décembre 1650; MC/ET/XVIII/282
      contrat de mariage; Lenoir, Jean; Aubert, Marguerite
    - Déclaration. PICQUET, Marguerite. GUIZELIN, Louise., 13 décembre 1650; MC/ET/XVIII/282
      déclaration; Picquet, Marguerite; Guizelin, Louise
    - Procuration. GEORGES, Louis. BOUVRY, Pierre., 13 décembre 1650; MC/ET/XVIII/282
      procuration; Georges, Louis; Bouvry, Pierre
    - Vente, vigne, lieu dit les coutures, villejuif, Val-de-Marne. NOBLET, Bernard. NOEL, Pierre., 14 décembre 1650; MC/ET/XVIII/282
      acte de vente; Noblet, Bernard; Noel, Pierre
    - Vente, vigne, lieu dit Montjoie, Villejuif, Val-de-Marne. CRETTE, Jean. HERBILLON, Charles., 17 décembre 1650; MC/ET/XVIII/282
      acte de vente; Crette, Jean; Herbillon, Charles
    - Titre nouvel, corps de logis, rue Mouffetard, Paris. BOUTEVILLE, Denis. Collège de la Marche., 18 décembre 1650; MC/ET/XVIII/282
      titre nouvel; Bouteville, Denis; Collège de La Marche
    - apprentissage, passementier tissutier rubanier. AYMERY, Charles. LESCUIER, Jean., 18 décembre 1650; MC/ET/XVIII/282
      contrat d'apprentissage; Aymery, Charles; Lescuier, Jean
    - Fondation portant constitution. Marguilliers de la fabrique, Saint-Etienne-du-Mont, Paris. GUIBERT, Nöel. FOUCQUERAY, Marguerite.., 19 décembre 1650; MC/ET/XVIII/282
      fondation pieuse; constitution de rente; Saint-Etienne-du-Mont (église); Guibert, Nöel; Foucqueray, Marguerite
    - Testament. LEPAGE, Claude., 20 décembre 1650; MC/ET/XVIII/282
      testament; Lepage, Claude
    - Procuration. GEORGES, Louis. LESESNE, Sieur, Rouen, Seine-Maritime., 21 décembre 1650; MC/ET/XVIII/282
      procuration; Georges, Louis; Lesesne, Sieur
    - Vente, vigne, lieu dit les esselières, Villejuif, Val-de-Marne. LEFEBVRE, Jacques. HERBILLON, Charles., 21 décembre 1650; MC/ET/XVIII/282
      acte de vente; Lefebvre, Jacques; Herbillon, Charles
    - Procuration. NICOT, Jean. PARADIS, Jacques., 22 décembre 1650; MC/ET/XVIII/282
      procuration; Nicot, Jean; Paradis, Jacques
    - Transportportant Obligation. NICOT, Jean. PARADIS, Jacques., 22 décembre 1650; MC/ET/XVIII/282
      obligation; Nicot, Jean; Paradis, Jacques
    - Marché, vin. THOMAS, Michel, Limay, Yvelines. DELACROIX, Louis., 24 décembre 1650; MC/ET/XVIII/282
      marché; Thomas, Michel; Delacroix, Louis
    - Bail, maison, collège de la Marche, Paris. Collège de la Marche. NICOLLE, Jeanne., 24 décembre 1650; MC/ET/XVIII/282
      bail; Collège de La Marche; Nicolle, Jeanne
    - apprentissage, Passementier tissutier rubannier. NORMANT, Antoine. ROLLAND, Pierre., 26 décembre 1650; MC/ET/XVIII/282
      contrat d'apprentissage; Normant, Antoine; Rolland, Pierre
    - apprentissage, Passementier tissutier rubannier. NORMANT, Frédéric. DURUISSEAU, Hubert., 26 décembre 1650; MC/ET/XVIII/282
      contrat d'apprentissage; Normant, Frédéric; Duruisseau, Hubert
    - Accord, coups et blessures. GIRARD, Georges. BINGEON, Jeanne. THIBAULT, Pierre.., 27 décembre 1650; MC/ET/XVIII/282
      accord; Girard, Georges; Bingeon, Jeanne; Thibault, Pierre
    - décharge, terre, Villeroy, Seine-et-Marne. DELAPORTE, Christophle. DELAPORTE, Claude. Héritiers, BIZOT.., 27 décembre 1650; MC/ET/XVIII/282
      décharge; Delaporte, Christophle; Delaporte, Claude; Bizot (Héritiers De)
    - apprentissage, Passementier tissutier rubannier. VARNIAU, Charles. BOURDON, Jacques., 27 décembre 1650; MC/ET/XVIII/282
      contrat d'apprentissage; Varniau, Charles; Bourdon, Jacques
    - Constitution de rente Michel Badde, Juvisy, Essonne, Marie Cornu, Michel Cornu., 28 décembre 1650; MC/ET/XVIII/282
      constitution de rente; Badde, Michel; Cornu, Marie; Cornu, Michel
    - Ratification, succession Pierre Rempnoux, Montargis, Loiret., 31 décembre 1650 - 1650; MC/ET/XVIII/282
      ratification; Rempnoux, Pierre; Rempnoux, Pierre
    - Acte de protestation Antoine Brac, Catherine Coullon., 31 décembre 1650 - 1650; MC/ET/XVIII/282
      protêt; Brac, Antoine; Coullon, Catherine
    - Transport Marie Séguier Jean Lemoyne., 31 décembre 1650 - 1650; MC/ET/XVIII/282
      cession; Seguier, Marie; Lemoyne, Jean
  - Minutes. 1651, janvier - 1651, juin, janvier 1651 - juin 1651; MC/ET/XVIII/283
  - Minutes. 1651, juillet - 1651, décembre, juillet 1651 - décembre 1651; MC/ET/XVIII/284
  - Minutes. 1652, MC/ET/XVIII/285
  - Minutes. 1653, janvier - 1653, juin, janvier 1653 - juin 1653; MC/ET/XVIII/286
  - Minutes. 1653, juillet - 1653, décembre, juillet 1653 - décembre 1653; MC/ET/XVIII/287
    - Devis et marché de maçonnerie au terme duquel François Denis, juré du roi en maçonnerie, rue Saint-Victor, paroisse Saint-Nicolas du Chardonnet, promet à Jean Morisot, abbé commendataire de l'abbaye Notre-Dame de Reigny, de faire les travaux de maçonnerie en une maison rue Saint-Martin, à l'enseigne de la Croix de fer, moyennant 11 livres tournois par toise. Plan., 17 septembre 1653; MC/ET/XVIII/287
      devis; marché; Dunis, François; Du Chardonnet, Nicolas; Morisot, Jean; maçon
  - Minutes. 1654, janvier - 1654, juin, janvier 1654 - juin 1654; MC/ET/XVIII/288
  - Minutes. 1654, juillet - 1654, décembre, juillet 1654 - décembre 1654; MC/ET/XVIII/289
  - Minutes. 1655, janvier - 1655, juin, janvier 1655 - juin 1655; MC/ET/XVIII/290
  - Minutes. 1655, juillet - 1655, décembre, juillet 1655 - décembre 1655; MC/ET/XVIII/291
    - Désistement de mariage de Guillaume Rousselet, maître savetier., 3 octobre 1644; MC/ET/XVIII/291
  - Minutes. 1656, janvier - 1656, juin, janvier 1656 - juin 1656; MC/ET/XVIII/292
  - Minutes. 1656, juillet - 1656, décembre, juillet 1656 - décembre 1656; MC/ET/XVIII/293
  - Minutes. 1657, janvier - 1657, juin, janvier 1657 - juin 1657; MC/ET/XVIII/294
  - Minutes. 1657, juillet - 1657, décembre, juillet 1657 - décembre 1657; MC/ET/XVIII/295
  - Minutes. 1658, janvier - 1658, juin, janvier 1658 - juin 1658; MC/ET/XVIII/296
  - Minutes. 1658, juillet - 1658, décembre, juillet 1658 - décembre 1658; MC/ET/XVIII/297
  - Minutes. 1659, janvier - 1659, juin, janvier 1659 - juin 1659; MC/ET/XVIII/298
  - Minutes. 1659, juillet - 1659, décembre, juillet 1659 - décembre 1659; MC/ET/XVIII/299
    - Reconnaissance par Marie Charbonnier, veuve de Jean Varet, avocat au Parlement, demeurant rue Saint-Jean-de-Beauvais, en la censive de l'archevêché, envers le cardinal de Retz, d'un cens de cinq sols, pour la maison où elle demeure avec ses enfants., 29 août 1659; MC/ET/XVIII/299
      Documents du Minutier central concernant l'histoire littéraire (1650-1700) [2295 actes], par Madeleine Jurgens et Marie-Antoinette Fleury, Paris, Presses universitaires de France, 1960, p. 193 (instrument de recherche imprimé dématérialisé dont la version intégrale est accessible en ligne par la rubrique 'Autres instruments de recherche', voir contexte dans le Plan d’orientation général - Notaires de Paris, guides thématiques du Minutier).
      Documents du Minutier central concernant l'histoire littéraire (1650-1700), par Madeleine Jurgens et Marie-Antoinette Fleury. Presses universitaires de France, 1960, XXIII-511 p.
      reconnaissance; Saint-Jean-de-Beauvais (rue); Retz, Jean François Paul de Gondi (1613-1679, cardinal de); Charbonnier, Marie; Varet, Jean; avocat au parlement (Ancien Régime)
  - Minutes. 1660, janvier - 1660, mai, janvier 1660 - mai 1660; MC/ET/XVIII/300
    - Reconnaissance par Louis Godeschal, chirurgien ordinaire du roi, demeurant dans l'enclos de l'abbaye Sainte-Geneviève, pour lui, sa femme et autres parents, envers le cardinal de Retz, d'un cens de dix deniers parisis pour une maison sise rue des Noyers, dite le Petit Pastel, en la censive de l'archevêque de Paris., 22 janvier 1660; MC/ET/XVIII/300
      reconnaissance; Sainte-Geneviève (abbaye); Noyers (rue des); Retz, Jean François Paul de Gondi (1613-1679, cardinal de); Godeschal, Louis; chirurgien
  - Minutes. 1660, juin - 1660, août, juin 1660 - août 1660; MC/ET/XVIII/301
  - Minutes. 1660, septembre - 1660, décembre, septembre 1660 - décembre 1660; MC/ET/XVIII/302
  - Minutes. 1661, janvier - 1661, juin, janvier 1661 - juin 1661; MC/ET/XVIII/303
  - Minutes. 1661, juillet - 1661, décembre, juillet 1661 - décembre 1661; MC/ET/XVIII/304
  - Minutes. 1662, janvier - 1662, juin, janvier 1662 - juin 1662; MC/ET/XVIII/305
  - Minutes. 1662, juillet - 1662, décembre, juillet 1662 - décembre 1662; MC/ET/XVIII/306
  - Minutes. 1663, janvier - 1663, juin, janvier 1663 - juin 1663; MC/ET/XVIII/307
  - Minutes. 1663, juillet - 1663, décembre, juillet 1663 - décembre 1663; MC/ET/XVIII/308
  - Minutes. 1664, janvier - 1664, juin, janvier 1664 - juin 1664; MC/ET/XVIII/309
  - Minutes. 1664, juillet - 1664, décembre, juillet 1664 - décembre 1664; MC/ET/XVIII/310
    - Désistement de mariage entre Antoine Meusnier, maître potier de terre, rue Bordelle, paroisse Siant-Etienne-du-Mont, et Jeanne Adma, fille de Louis Adam, maître potier de terre au faubourg Saint-Marcel, rue Crepoux, paroisse Saint-Medard (acte conclu entre eux le 24 août 1664)., 5 décembre 1664; MC/ET/XVIII/310
      contrat de mariage; Meusnier, Antoine; potier
  - Minutes. 1665, janvier - 1665, juin, janvier 1665 - juin 1665; MC/ET/XVIII/311
    - Mise en apprentissage durant quatre ans par Nicolas Provendier, faiseur d'instruments de musique, demeurant dans l'enclos de l'hôpital des Quinze-Vingts, rue Saint-Honoré, d'Etienne Provendier, son fils, âgé de 16 ans, avec Thomas Regnauldin, sculpteur du roi, professeur en son Académie, demeurant rue Poulletière, paroisse Saint-Louis. Pas de frais d'apprentissage., 7 juin 1665; MC/ET/XVIII/311
  - Minutes. 1665, juillet - 1665, décembre, juillet 1665 - décembre 1665; MC/ET/XVIII/312
    - Déclaration par laquelle Louis Lepape, maître d'instruments, demeurant au faubourg Saint-Germain-des-Prés, rue Neuve-des-Fossés, paroisse Saint-Sulpice, reconnait que Madeleine Moreau, veuve de Charles Javane, hautbois, cornet et violon ordinaire de la grande écurie du roi, rue des Carmes, paroisse Saint-Hilaire, écrit et remit une démission passée par ledit défunt le 2 juillet dernier de sa charge de hautbois du roi en sa grande écurie., 13 septembre 1665; MC/ET/XVIII/312; folio 411
      déclaration; Saint-Sulpice (paroisse); Saint-Hilaire-du-Mont (paroisse); Saint-Germain-des-Prés (hameau); musicien
  - Minutes. 1666, janvier - 1666, juin, janvier 1666 - juin 1666; MC/ET/XVIII/313
  - Minutes. 1666, juillet - 1666, décembre, juillet 1666 - décembre 1666; MC/ET/XVIII/314
  - Minutes. 1667, janvier - 1667, juin, janvier 1667 - juin 1667; MC/ET/XVIII/315
  - Minutes. 1667, juillet - 1667, décembre, juillet 1667 - décembre 1667; MC/ET/XVIII/316
  - Minutes. 1668, janvier - 1668, juin, janvier 1668 - juin 1668; MC/ET/XVIII/317
  - Minutes. 1668, juillet - 1668, décembre, juillet 1668 - décembre 1668; MC/ET/XVIII/318
    - Transport par Antoine Estienne, premier imprimeur ordinaire du roi, rue Dauphine, paroisse Saint-André-des-Arts, à Laurent Rondet, Christophe Jouanel et Robert Chevillon, tous imprimeurs marchands libraires, rue Saint-Jacques, paroisse Saint-Séverin, de la jouissance durant 5 ans, du privilège lui appartenant de l'impression des Essias de Montaigne en 2 volumes (in-12) moyennant 33 livres tournois., 7 octobre 1668; MC/ET/XVIII/318
      Estienne, Anthoine
  - Minutes. 1669, janvier - 1669, 13 avril, janvier 1669 - 13 avril 1669; MC/ET/XVIII/319
  - Minutes concernant l'abbaye de Sainte-Geneviève-du-Mont (terrier). 1642, 4 octobre - 1663, 25 octobre, 4 octobre 1642 - 25 octobre 1663; MC/ET/XVIII/320
    Voir aussi MC/ET/XVIII/233.
    Terrier de l'abbaye Sainte-Geneviève-du-Mont.
  - Minutes concernant l'abbaye de Sainte-Geneviève-du-Mont (terrier). 1663, 6 août - 1668, 3 octobre, 6 août 1663 - 3 octobre 1668; MC/ET/XVIII/321
  - Minutes concernant l'abbaye de Saint-Victor (terrier). 1657, 8 décembre - 1663, 12 avril, 8 décembre 1657 - 12 avril 1663; MC/ET/XVIII/322
    Terrier de l'abbaye Saint-Victor.
  - Minutes. 1643 - 1771, MC/ET/XVIII/323
    Foi et hommage, aveux et dénombrements, déclarations à terrier et à cens: Chalon, Christophe, 1643, - Vincent, Louis-Henri 1671 - Regnault, Etienne, 1711-1746, - Miller 1758-1771.
  - Brevets. 1640 - 1647, MC/ET/XVIII/324
    Brevets grossoyés.
    brevet notarié
  - Brevets. 1642 - 1658, MC/ET/XVIII/325
    Brevets grossoyés. 1642 à 1668 et 1655 à 1658.
  - Brevets. 1648 - 1654, MC/ET/XVIII/326
  - Brevets. 1659 - 1662, MC/ET/XVIII/327
  - Brevets. 1663 - 1669, MC/ET/XVIII/328
    Voir aussi MC/ET/XVIII/233, MC/ET/XVIII/1094.
- Répertoire(s) de Christophe CHALON, 1581 - 1794; MC/RE/XVIII/5 - MC/RE/XVIII/24/A
  - Répertoire. 1624, 1er janvier - 1649, décembre, 1er janvier 1624 - décembre 1649; MC/RE/XVIII/5
    Répertoire des notaires Jacques I Charles (1er janvier 1624-27 avril 1630), Jean II Charles (27 avril 1630-13 août 1635), JacquesII Charles (14 août 1635-2 mai 1640), Christophe Chalon (5 juillet 1640-décembre 1649).
    Informations concernant le classement et la cotation:
    Le niveau inférieur de description, quand il existe, correspond aux mentions d'actes contenues dans le répertoire. Parmi celles-ci, certaines peuvent y être décrites, de manière plus ou moins détaillée. Pour consulter l'acte proprement dit, il convient de rechercher la cote au niveau des articles (registre ou liasse) des minutes du notaire (cote de type 'MC/ET').
  - Répertoire. 1650, janvier - 1652, décembre, janvier 1650 - décembre 1652; MC/RE/XVIII/6
  - Répertoire. 1663, 13 mai - 1676, 2 décembre, 13 mai 1663 - 2 décembre 1676; MC/RE/XVIII/7
    Répertoire des notaires Christophe Chalon (janvier 1663-13 mai 1669), Louis-Henri Vincent (27 mai 1669-2 décembre 1676).
  - Etat sommaire des archives de l'étude. 1581 - 1794, MC/RE/XVIII/24/A
    État du 'chartrier': état des répertoires, des liasses et des dossiers de clients de l'étude depuis 1581, pour les notaires Jean I Charles, Jacques II Charles, Christophe Chalon, Louis Henri Vincent, Antoine Bobusse, Etienne Regnault, Jacques Miller, Jean Nicolas Giard, Nicolas Cartier, Jean Le Chanteur, daté d'après 1794, début d'exercice de Gauldrée-Boileau.
    Ancienne(s) cote(s):
    RE/XVIII/24